臺灣花蓮地方法院刑事判決　　　　　　　100年度易字第186號
公　訴　人　臺灣花蓮地方法院檢察署檢察官
被　　　告　黃思翰
上列被告因竊盜等案件，經檢察官提起公訴（100年度偵字第101
3號、第1194 號），被告於準備程序中為有罪之陳述，本院合議
庭裁定由受命法官獨任進行簡式審判程序，判決如下：
    主  文
黃思翰犯竊盜罪，累犯，處有期徒刑肆月，如易科罰金，以新臺
幣壹仟元折算壹日；又犯詐欺取財罪，累犯，處有期徒刑伍月，
如易科罰金，以新臺幣壹仟元折算壹日；又犯竊盜罪，累犯，處
有期徒刑月，如易科罰金，以新臺幣壹仟元折算壹日；又犯竊
盜罪，累犯，處有期徒刑肆月，如易科罰金，以新臺幣壹仟元折
算壹日；又犯竊盜罪，累犯，處有期徒刑伍月，如易科罰金，以
新臺幣壹仟元折算壹日。應執行有期徒刑壹年肆月，如易科罰金
，以新臺幣壹仟元折算壹日。
    事  實
一、黃思翰前曾於民國94年間因貪污治罪條例案件，經最高法院
    判處有期徒刑1年3月，緩刑3 年，嗣經撤銷緩刑，並經減刑
    為有期徒刑7月15日；復於95 年間因違反電信法等案件，經
    臺灣宜蘭地方法院判處應執行有期徒刑2年；又於96 年間因
    偽造文書等案件，經臺灣臺北地方法院判處應執行有期徒刑
    10月，上開案件嗣經減刑並定應執行刑為有期徒刑1年8月確
    定，並於前開貪污治罪條例案件合併接續執行，於98年4月1
    0 日假釋期滿執行完畢。詎竟不知悔改，意圖為自己不法之
    所有，而為下列行為：
    (一)於99年12月22日11時許，在花蓮縣新城鄉○○村○○○街
      11巷7 號之劉錦蘭住處，見屋旁曬衣場鋁門上插有劉錦蘭
      家中鑰匙1 串，即先將之竊得後，持往開啟該處大門入內
      （侵入住宅部分未據告訴），復接續徒手竊取該處房間內
      現金新臺幣（下同）約1,020 元，得手後花用殆盡，並將
      上開鑰匙攜往埋置在花蓮縣新城鄉嘉新村嘉新老人活動中
      心旁之草地中。
    (二)迨於同年月24日15時10分許，再度前往上址，先向劉錦蘭
      佯詢該處是否曾遭竊，及知情為何人所為，並帶同劉錦蘭
      前往上開埋放鑰匙處取出鑰匙，用以取信劉錦蘭，並旋再
      向劉錦蘭佯稱：因為告知係何人所為後，必須保證劉錦蘭
      不會洩露，故須以劉錦蘭之手鍊作為擔保等語，並手書一
      紙「陳文雄」之名義，及留下電話號碼，作為保證日後歸
      還項鍊聯絡之用。劉錦蘭即因而陷於錯誤，任令黃思翰取
      走手腕上所掛金手鍊1 條。嗣經劉錦蘭撥打上開電話，均
      無回應後，始知受騙而報警處理，並循線查知上情。
    (三)於99年12月26日15時10 分許，騎乘車牌號碼RIJ-303號輕
      型機車，前往花蓮縣花蓮市民光318 號馬玉珠住處，趁該
      處住家大門未鎖之際，即進入該處（侵入住宅部分未據告
      訴）竊取置放桌上塑膠袋內400 元、身分證、健保卡等物
      ，得手後將現金花用殆盡，證件則沿路加以丟棄。嗣黃思
      翰於前開犯行未為任何有偵查犯罪職權之公務員發覺前，
      即向警方自首而查獲。
    (四)於100年1月2日9時許，騎乘車牌號碼RIJ-303 號輕型機車
      ，前往花蓮縣花蓮市○○路79號李漢琪住處，見李漢琪站
      在門前，即藉故與之攀談後進入屋內，趁李漢琪不注意之
      際，徒手竊取該處掛置牆上長褲口袋內5,600 元，得手後
      隨即離開並花用殆盡。嗣黃思翰於前揭犯行未為任何有偵
      查犯罪職權之公務員發覺前，向警方自首而查獲。
    (五)於100年1月6日10時15分許，騎乘車牌號碼RIJ-303號輕型
      機車，前往花蓮縣花蓮市○○○街110 號賴蓮妹住處，見
      賴蓮妹站在門前，遂上前向其佯稱該處有遭竊盜，並與賴
      蓮妹一同進入屋內，而趁賴蓮妹急於找尋確認是否有失竊
      財物之際，徒手竊取該處房間地上藥袋內5,000 元，得手
      後隨即離開並花用殆盡。嗣經賴蓮妹報警循線查獲。
二、案經馬玉珠訴由花蓮縣警察局花蓮分局、新城分局報告臺灣
    花蓮地方法院檢察署檢察官偵查起訴。
    理  由
一、上開犯罪事實，業據被告黃思翰於警詢、偵查中及本院審理
    時均坦承不諱，核與證人賴蓮妹、李國英、馬玉珠於警詢及
    證人劉錦蘭於警詢及偵查中所證述之情節大致相符。此外，
    復有現場圖、照片20張、被告手寫字條1 份在卷可稽。被告
    自白，核與事實相符，自應依法論科。
二、核被告如犯罪事實(一)、(三)、(四)、(五)所為，均係犯刑法第 320
    條第1項竊盜罪；如犯罪事實(二)所為，係犯刑法第339條第 1
    項詐欺取財罪。被告如犯罪事實(一)先竊取鑰匙後開門入內行
    竊，屬一犯意接續多次行為，侵害一個法益，應為接續犯。
    被告所犯上揭5 次竊盜、詐欺犯行，犯意各別，行為互殊，
    應分論併罰。查被告前曾於94年間因貪污治罪條例案件，經
    最高法院判處有期徒刑1年3月，緩刑3 年，嗣經撤銷緩刑，
    並經減刑為有期徒刑7月15日；復於95 年間因違反電信法等
    案件，經臺灣宜蘭地方法院判處應執行有期徒刑2年；又於9
    6 年間因偽造文書等案件，經臺灣臺北地方法院判處應執行
    有期徒刑10月，上開案件嗣經減刑並定應執行刑為有期徒刑
    1年8月確定，並於前開貪污治罪條例案件合併接續執行，於
    98年4月10 日假釋期滿執行完畢，有臺灣高等法院被告前案
    紀錄表在卷可憑，被告受有期徒刑執行完畢後，5 年以內故
    意再犯本件有期徒刑以上之5罪，均為累犯，均應依刑法第4
    7條第1項規定加重其刑。被告如犯罪事實(三)、(四)部分，在有
    偵查犯罪職權之公務員發覺前，主動向花蓮縣警察局花蓮分
    局之員警自首犯行並接受本案裁判等情，有花蓮縣警察局花
    蓮分局偵查報告及警詢筆錄分別在卷可稽，被告就上揭犯行
    ，係對於未發覺之犯罪自首而接受裁判，爰均依刑法第62條
    前段規定減輕其刑，並依法先加重後減輕之。爰審酌被告前
    已有多次前科紀錄，素行不佳，又再次犯下本案，且每以年
    紀甚大之被害人為目標竊盜及詐欺，惡性非輕，犯罪之手段
    、目的、動機、所竊得詐取之財物價值，及犯罪後尚能坦承
    犯行，並已分別與被害人達成和解賠償損害等一切情狀，分
    別量處主文所示之刑，並定其應執行之刑，及諭知易科罰金
    之折算標準。至被告如犯罪事實(二)部分，用供詐欺被害人之
    紙條1 紙，雖係供犯罪所用之物，惟已交付被害人所有，爰
    不諭知沒收，併此敘明。
據上論斷，應依刑事訴訟法第273條之1第1項、第299條第1 項前
段，刑法第320條第1項、第339條第1項、第62條前段、第47條第
1項、第41條第1項前段、第8項、第51條第5款，刑法施行法第 1
條之1，判決如主文。
本案經檢察官陳玫琪到庭執行職務。
中    華    民    國   100   年     5     月    31    日
                  刑事第一庭    法  官  林恒祺
以上正本證明與原本無異。
如不服本判決應於收受送達後10日內向本院提出上訴書狀，並應
敘述具體理由。其未敘述上訴理由者，應於上訴期間屆滿後20日
內向本院補提理由書(均須按他造當事人之人數附繕本)「切勿逕
送上級法院」。告訴人或被害人如對於本判決不服者，應具備理
由請求檢察官上訴，其上訴期間之計算係以檢察官收受判決正本
之日期為準。
中    華    民    國   100    年    5     月    31    日
                                書記官
附錄本案論罪科刑法條：
中華民國刑法第320條
意圖為自己或第三人不法之所有，而竊取他人之動產者，為竊盜
罪，處5年以下有期徒刑、拘役或5百元以下罰金。
意圖為自己或第三人不法之利益，而竊佔他人之不動產者，依前
項之規定處斷。
前二項之未遂犯罰之。
中華民國刑法第339條
意圖為自己或第三人不法之所有，以詐術使人將本人或第三人之
物交付者，處5年以下有期徒刑、拘役或科或併科1千元以下罰金
。
以前項方法得財產上不法之利益或使第三人得之者，亦同。
前二項之未遂犯罰之。